臺灣高等法院臺南分院刑事判決
109年度金上訴字第1052號
上  訴  人  臺灣雲林地方檢察署檢察官
被      告  戊○○
上列上訴人因被告洗錢防制法等案件，不服臺灣雲林地方法院10
9年度金訴字第13號中華民國109年6月18日第一審判決（起訴案
號：臺灣雲林地方檢察署108年度少連偵字第100號、108年度偵
字第5945號、108年度偵字第5949號、108年度偵字第6463號），
提起上訴，本院判決如下：
    主  文
上訴駁回。
    理  由
一、公訴意旨略以：被告戊○○與真實姓名、年籍不詳之詐欺集團
    成員，共同意圖為自己不法所有，基於詐欺取財及洗錢之犯
    意聯絡，於民國108 年6 月2 日某時許，將其申辦之玉山商
    業銀行帳號0000000000000 號帳戶（下稱本案玉山銀行帳戶
    ）資料提供予詐欺集團成員後，該詐欺集團成員即以附表一
    編號1至7所示佯稱徵求打字人員之方式，對如附表一編號1
    至7所示告訴人甲○○等人施以詐術，致告訴人甲○○等人陷於
    錯誤，分別依指示於附表一編號1至7所示時間，各匯款附表
    一編號1至7所示之金額至本案玉山銀行帳戶中。只要本案玉
    山銀行帳戶收到匯入之款項，即由被告扣取新臺幣（下同）
    50元後，將剩餘金額以網路轉帳方式轉匯至詐欺集團所指定
    之另一人頭帳戶中。因認被告涉犯刑法第339 條第1 項之詐
    欺取財罪嫌及洗錢防制法第14條第1項之洗錢罪嫌。
二、犯罪事實應依證據認定之，不能證明被告犯罪者，應諭知無
    罪之判決，刑事訴訟法第154 條第2 項、第301 條第1 項分
    別定有明文。又認定不利於被告之事實，須依積極證據，苟
    積極證據不足為不利於被告事實之認定時，即應為有利於被
    告之認定，更不必有何有利之證據；另認定犯罪事實所憑之
    證據，雖不以直接證據為限，間接證據亦包括在內，然而無
    論直接或間接證據，其為訴訟上之證明，須於通常一般之人
    均不致有所懷疑，而得確信為真實之程度者，始得據為有罪
    之認定，倘其證明尚未達於此一程度，而有合理性懷疑存在
    時，即不得遽為被告犯罪之認定（最高法院30年上字第816
    號、76年台上字第4986號判決意旨參照）。再刑事訴訟法第
    161 條第1 項規定：檢察官就被告犯罪事實，應負舉證責任
    ，並指出證明之方法。因此，檢察官對於起訴之犯罪事實，
    應負提出證據及說服之實質舉證責任。倘其所提出之證據，
    不足為被告有罪之積極證明，或其指出證明之方法，無從說
    服法院以形成被告有罪之心證，基於無罪推定之原則，自應
    為被告無罪判決之諭知（最高法院92年台上字第128 號判決
    意旨參照）。另行為人究竟有無犯罪之未必故意，或主觀上
    信其不能發生之情形，乃個人內在之心理狀態，必須從行為
    人之外在表徵及其行為時之客觀情況，依經驗法則審慎判斷
    ，方能發現真實（最高法院100 年度台上字第4258號判決意
    旨參照）。刑法上之有認識過失與間接故意，於主觀上同樣
    對於構成要件事實有所認知，僅程度不同，主要之區別則在
    於被告對於犯罪之發生，係出於容任或確信不發生之意欲，
    而過失行為之處罰，以有特別規定者為限，此為刑法第12條
    第2 項所明定，是在無處罰過失犯之犯罪（如詐欺取財罪）
    ，被告主觀上究竟是屬過失或達於間接故意之程度，當應嚴
    格證明之，尚非得於欠缺客觀證據之情況下，單憑推論或以
    常情、常理認定。
三、刑事訴訟法第308 條規定：「判決書應分別記載其裁判之主
    文與理由；有罪之判決並應記載犯罪事實，且得與理由合併
    記載。」同法第310 條第1 款規定：「有罪之判決書，應於
    理由內分別情形記載左列事項：一、認定犯罪事實所憑之證
    據及其認定之理由。」及同法第154 條第2 項規定：「犯罪
    事實應依證據認定之，無證據不得認定犯罪事實。」揆諸上
    開規定，刑事判決書應記載主文與理由，於有罪判決書方須
    記載犯罪事實，並於理由內記載認定犯罪事實所憑之證據及
    其認定之理由。所謂認定犯罪事實所憑之「證據」，即為該
    法第154 條第2 項規定之「應依證據認定之」之「證據」。
    職是，有罪判決書理由內所記載認定事實所憑之證據，即為
    經嚴格證明之證據，另外涉及僅須自由證明事項，即不限定
    有無證據能力之證據，及彈劾證人信用性可不具證據能力之
    彈劾證據。在無罪判決書內，因檢察官起訴之事實，法院審
    理結果，認為被告之犯罪不能證明，而為無罪之諭知，則被
    告並無檢察官所起訴之犯罪事實存在，既無刑事訴訟法第15
    4 條第2 項所規定「應依證據認定之」事實存在，因此，判
    決書僅須記載主文及理由，而理由內記載事項，為法院形成
    主文所由生之心證，其論斷僅要求與卷內所存在之證據資料
    相符，或其論斷與論理法則無違，通常均以卷內證據資料彈
    劾其他證據之不具信用性，無法證明檢察官起訴之事實存在
    ，所使用之證據並不以具有證據能力之證據為限，是以被告
    既經本院認定其本案犯罪乃屬不能證明（詳後述），本判決
    即不再論述所援引有關證據之證據能力。　　
四、公訴意旨認被告涉犯詐欺取財、洗錢罪嫌，無非係以：⑴被
    告於警詢及偵查中之供述、⑵如附表一編號１至７所示告訴人
    甲○○等人於警詢時之證述、⑶如附表一編號１至７所示告訴人
    甲○○等人提供之LINE通訊紀錄、轉帳紀錄、存摺內頁、⑷被
    告戊○○與詐欺集團成員間LINE通訊軟體對話紀錄翻拍頁面、
    被告戊○○之玉山銀行0000000000000號帳戶交易明細表等證
    據，資為其論據。訊據被告戊○○固坦承有將其申辦之本案玉
    山銀行帳戶資料告知他人，及於收到如附表一所示匯入本案
    玉山銀行帳戶之款項各扣除50元後，將剩餘的款項轉匯至詐
    欺集團所指定之其他金融帳戶之事實，惟堅決否認有何詐欺
    取財、洗錢犯行，辯稱：伊也是受害者，當初伊在Instagra
    m （下稱IG）上看到應徵打字員的訊息，即以訊息問對方，
    對方要伊用通訊軟體LINE加另1 個人，伊加了之後陸續匯了
    900元 、1,000元 、2,300 元給對方，對方稱該等費用是會
    員押金，升高級會員用的，一開始伊有加入某個通訊軟體QQ
    的打字群組，對方有傳圖片要伊轉換為文字，後來對方問伊
    要不要賺更多的錢，伊就加入財務群組，對方說有人會轉錢
    到伊的帳戶，伊留下50元，剩下的款項再轉帳到對方提供之
    帳戶，伊有將匯入本案玉山銀行帳戶的錢扣除50元後轉匯給
    對方提供給伊的帳戶，但伊不知道經手的錢是告訴人等人被
    詐騙的錢等語。
五、經查：
　㈠被告於108 年5 月底在IG上看見應徵打字員工作之訊息，透
    過LINE聯繫暱稱「月月」之詐欺集團成員，自本案玉山銀行
    帳戶轉帳1,000 元至「月月」指定之帳戶；其後，被告再依
    指示將LINE暱稱「凌天」之人加為好友，並將本案玉山銀行
    帳戶資料提供予「凌天」，且依「凌天」指示自本案玉山銀
    行帳戶轉帳900 元至「凌天」指定之帳戶中。被告復依指示
    將LINE暱稱「喬安」之人加為好友，並自本案玉山銀行帳戶
    轉帳2,300 元至指定帳戶中。而詐欺集團成員取得本案玉山
    銀行帳戶資料後，以附表一編號1至7所示佯稱徵求打字人員
    之方式，對附表一編號1至7所示告訴人甲○○等人施以詐術，
    致告訴人甲○○等人陷於錯誤，分別依指示於附表一編號1至7
    所示時間，各匯款附表一編號1至7所示之金額至本案玉山銀
    行帳戶中。被告於收到上開匯入款項，扣取50元後，將剩餘
    金額以網路轉帳方式轉匯至詐欺集團所指定之其他帳戶等情
    ，業據告訴人甲○○等人於警詢時證述在案，且有如附表二編
    號1至9所示證據在卷可稽（出處見附表二），並為被告所不
    爭執（見原審卷第64頁、第65頁），此部分事實首堪認定。
　㈡依上揭證據，雖足證明告訴人甲○○等人確有遭詐騙而將款項
    匯入本案玉山銀行帳戶，並由被告將款項再行轉帳至詐欺集
    團成員指定之其他帳戶之事實，惟無法以此遽認被告主觀上
    必係基於詐欺取財、洗錢之直接或間接故意而為上開行為，
    是本案需探究者，係卷內是否有積極證據證明被告主觀上乃
    與他人共同為詐欺取財或洗錢犯罪之認識。
　㈢被告並無詐欺取財之主觀上故意或不確定故意：
　⒈被告於警詢、偵查中及審判中歷次皆供稱係在IG上看到徵打
    字員之訊息，加入對方LINE後先陸續匯款1,000 元、900 元
    、2,300 元作為升級會員及押金之用，之後加入QQ通訊軟體
    之打字群組，打字工作係將對方傳的圖片內容打成文字，之
    後再加入財務群組，從事將款項匯入總財務帳戶之工作等語
    （見警796 卷第1 頁至第3 頁反面、偵5949卷第19頁至第23
    頁、原審卷第47頁至第55頁），前後供述情節一致，無明顯
    矛盾之處。又觀諸被告提出其與LINE暱稱「月月」、「凌天
    」、「喬安」等人之對話訊息，一開始「月月」先告知打字
    員之主要工作、工資多少、工作要求、如何接單、如何打字
    等內容後，要求被告轉帳1,000 元後，告知被告已成為普通
    會員；其後，被告再依「凌天」指示轉帳900 元以升級高級
    會員，最後復依「喬安」指示轉帳2,300 元以加入任務群組
    ，在被告轉帳後，「月月」、「凌天」、「喬安」皆有告知
    財務會對帳確認。嗣於108 年5 月30日，QQ暱稱為「總裁祕
    書」之人告知被告做財務之基本條件為需要銀行帳戶且有網
    路銀行轉帳功能，職責是收款跟發薪，如果有會員付款，老
    師會在群裡傳匯款明細，財務要做的就是看有沒有正確入帳
    ，如果有就扣除50元後轉帳給總財務等情節；被告於過程中
    亦曾詢問：那麼我之前那個打字任務也是繼續嗎、是一收到
    轉帳就轉還是問了再轉、我怎麼確定那個是你們的單子、手
    續費自行吸收嗎等語，有被告提供之LINE、QQ通訊紀錄擷圖
    1 份在卷可參（見偵5949卷第25-55頁）。前開對話紀錄與
    被告辯解互核相符，被告陳稱係為兼職賺錢，而與上開「月
    月」、「凌天」、「喬安」、「總裁祕書」等人聯絡等語，
    確非虛構，且由被告詢問：「之前那個打字任務也是繼續嗎
    」等語，足見被告所稱對方曾提供被告打字工作乙節亦非無
    稽。再衡以常情，被告若係基於共同詐欺取財故意或不確定
    故意，應不可能在尚未謀得任何利益前，反而先行依指示陸
    續匯出總計4,200 元之款項，可見被告顯係誤信確有徵求打
    字員一事，為求成功錄取而聽從指示配合匯款，則被告主觀
    上是否具有詐欺取財之犯意，實有疑義。
　⒉被告雖將本案玉山銀行帳戶資料提供他人，然由上開對話脈
    絡可知，係因對方稱擔任財務工作所需，被告因此提供該帳
    戶資料，尚無何違反一般常情之處。又自本案玉山銀行帳戶
    交易明細可知，本案玉山銀行帳戶自開戶後即有頻繁交易紀
    錄，乃被告慣常使用之帳戶，更與一般違法提供帳戶予詐欺
    集團使用者，為減少自身損失，多係提供新開設、久未使用
    之帳戶，明顯有別；且被告並未提供可以控制、支配該帳戶
    之存摺、提款卡或密碼予他人支配、利用，其是否能預見所
    提供之本案玉山銀行帳戶資料將被作為詐欺他人使用，亦有
    疑問。
　⒊由被告與「總裁祕書」之對話紀錄可知，被告係從108 年6月
    2 日開始依指示從事轉帳行為，對照本案玉山銀行帳戶於此
    日後之交易明細，匯入本案玉山銀行帳戶之各筆款項金額多
    為1,000 元與900 元，與被告一開始依指示應徵打字員工作
    時所匯款之金額不謀而合，且「總裁祕書」在QQ對話中亦告
    知被告「如果有會員付款……你需要做的就是看一下有沒有正
    確入帳」，是以，被告因「總裁祕書」告知匯入本案玉山銀
    行帳戶之款項是會員付款，又見匯入金額與自己先前匯款金
    額相同，致誤信其確係從事被指派之轉帳工作，確有可能，
    此由被告於警詢時供稱：當時係遵照對方指示，只要有「會
    員匯款」進本案帳戶，其馬上用手機將錢轉帳至總財務帳戶
    ，每一筆只留下50元等語（見警796 卷第3 頁），亦可得知
    。再者，被告曾詢問「總裁祕書」轉帳手續費是否自行吸收
    ，「總裁祕書」告知需自己吸收後，被告即未將所留下之50
    元自行加計手續費10元後再行轉帳，此觀卷附之本案玉山銀
    行交易明細即明，益徵被告全然聽從指示忠於「職務」，從
    而，自難認被告主觀上明知或可得而知其所轉帳者為詐欺集
    團所詐得之不法財物。
　⒋參諸卷內告訴人甲○○等人之警詢內容，均有提及在FACEBO
    OK（下稱臉書）或IG上看見應徵打字員工作，與對方接觸後
    依序將不同LINE帳戶加為好友，並陸續匯款1,000 元、900
    元、2,300 元等被害情節，與被告前揭所述求職過程如出一
    轍；甚至告訴人庚○○、被害人丁○○亦有加入財務群組，
    並依指示進行轉帳之行為（告訴人庚○○、被害人丁○○分
    別經臺灣臺南、屏東地方檢察署檢察官為不起訴處分在案）
    ，換言之，被告所述經過，核與告訴人等受騙過程高度雷同
    ，足認詐欺集團乃採用同一說詞加以誆騙，使被告遭詐欺集
    團利用作為轉帳之工具，是被告辯稱其亦為受騙之詞，當屬
    可信。　
　⒌公訴意旨雖以：被告對公司名稱、位址、成員均不熟悉，與
    一般求職者不同，又豈有公司帳款不以公司帳戶進出，反以
    1 名無法確認忠誠度之新進員工帳戶出入之理；被告單純轉
    帳不需要付出太多勞動卻能輕鬆賺取金錢，其所得與付出不
    成正比，應可想見是詐欺集團為了利用人頭帳戶洗錢才會要
    求從事這樣的行為云云。然查，詐欺集團所使用之詐騙手法
    日新月異，一般人對於社會事物之警覺性或風險評估，本因
    人而異，社會上具有相當學識、經驗者為詐欺集團之說詞所
    惑而為不合情理之舉措、或遭詐取高額金錢者，所在多有。
    查被告學歷為高中畢業，就讀科系為餐飲科，本案之前曾在
    餐廳擔任服務員及在飲料店打工，業據被告供承在卷（見原
    審卷第131 、132 、135 頁），且有被告勞保資料1 份存卷
    可查（見原審卷第67頁），又被告案發時年僅18歲，涉世未
    深，前開工作經驗尚屬單純，社會歷練甚淺，其一心為兼差
    賺錢，未及深思，即因詐欺集團成員訛稱有打字及財務職缺
    ，告知本案帳戶資料並從事轉帳行為，致遭利用，或有思慮
    未周之處，但衡以現今網路求職並非少見，被告又年輕識淺
    ，實難苛求其對於公司經營模式具有一定了解而有警覺心。
    此外，被告供稱本案獲利8,700 元等語，其乃自108 年6 月
    2日至9 日間進行上開「工作」，則被告1 天平均約賺取1,0
    00 元左右，尚非鉅額，且扣除其先前繳付之4,200 元後，
    數額不多，尚難遽論被告有詐欺取財之故意或不確定故意。
　㈣被告主觀上並無洗錢之故意或不確定故意：
　　本案既乏證據可認被告於提供本案玉山銀行帳戶資料時，對
    於取得前開資料者係欲實施「詐欺取財犯罪」有所認識，則
    被告對於詐欺集團利用其提供本案玉山銀行帳戶資料並進行
    轉帳行為，詐取他人財物或掩飾不法犯罪所得去向，主觀上
    實欠認識可能性，自無洗錢之故意或不確定故意，更難謂與
    詐欺集團成員有犯意聯絡，則其再將款項轉出之行為，顯無
    從推論乃有意為不法詐欺集團洗錢掩飾不法犯罪所得去向。
六、綜上所述，公訴意旨所舉之各項證據，雖可證明告訴人等人
    確有遭詐欺集團詐騙，而分別匯入款項至被告本案玉山銀行
    帳戶，並經被告扣除報酬後匯入詐欺集團指定帳戶等事實，
    然無積極證據足以證明被告主觀上有公訴意旨所指之共同詐
    欺取財或洗錢直接或間接犯意，檢察官就此起訴之犯罪事實
    所提出之證據及推論，不足為被告有罪之積極證明，亦未達
    通常一般之人均不致有所懷疑而得確信其為真實之程度，揆
    諸前揭說明，基於無罪推定之原則，不能證明被告犯罪，自
    應為被告無罪之諭知。
七、原審以被告犯罪不能證明而為其無罪之諭知，本院核其認事
    用法並無違誤。檢察官上訴意旨略以：⑴被告於IG看到徵打
    字員之訊息加入詐欺集團成員LINE，再加入財務群組，依對
    方指示進行匯款轉帳，被告則在收受被害人款項後轉匯到詐
    欺集團成員所持有之其他帳戶，有被告與詐欺集團成員間之
    LINE、QQ通訊紀錄截圖1份及被告所申辦之玉山銀行帳戶資
    料在卷可查，而被告在與詐欺集團成員對話中提及「那麼我
    之前那個打字任務也是繼續嗎？」、「工作內容是有人轉帳
    過來，然後我再轉過去嗎？」、「那麼我可以試試看嗎？」
    等語，可知被告是在接到打字任務後再向詐欺集團承接匯款
    轉帳之「財務」工作。原審判決認被告如有共同詐欺取財犯
    意，當不至於先行匯出總計4,200元之款項，顯忽略被告在
    接受打字員工作後，為謀求更多利益，另行萌生共同詐欺取
    財犯意而承接匯款轉帳工作之可能。被告既已支出上開費用
    ，自有盡快回收支出款項之動機。⑵被告未寄出其所申辦之
    玉山銀行帳戶存摺、提款卡予詐欺集團，而本件用以轉帳之
    玉山銀行帳戶於被害人匯款受騙款項前亦有大量交易紀錄，
    雖可認係被告平時慣用之金融帳戶，然而帳戶內款項甚少，
    雖有多筆交易進出，但交易後餘額始終僅有數千至1萬多元
    ，可佐證被告財務狀況不佳，收入不穩定，為賺取額外收入
    而有加入詐欺集團之動機。且被告既未寄出金融帳戶，自不
    須擔心其帳戶為詐欺集團持有而遭盜領其帳戶內之金錢，又
    依被告於審理時供述其先前所從事的工作為餐廳服務員、飲
    料店服務員等臨時性工作，且工作時間不長，本件玉山銀行
    帳戶縱然遭凍結亦不當然使被告蒙受損失，原審將本案與一
    般違法提供帳戶予詐欺集團使用者相比較，未審酌本案犯罪
    模式與一般幫助詐欺取財案件不同，自非允當。⑶再者，本
    件被告雖稱自己是為了從事打字員及財務工作而遭詐欺集團
    利用，然而依被告所提出之被告與詐欺集團成員間之LINE、
    QQ通訊紀錄截圖中並無關鍵之被告加入打字員群組及財務群
    組領取工作任務之截圖，被告既保留其與詐欺集團之對話截
    圖，當不至於疏漏刪除工作群組對話內容，是被告是否真係
    遭詐欺集團所騙從事打字員及財務工作，亦非全然無疑。況
    且一般公司收受款項多半有統一特定之公司帳戶以利統一計
    算金額且避免多人持有款項增加侵占公款之風險。被告應徵
    之財務工作雖僅係單純地收受款項及匯款，然此一工作常人
    均可思考毫無必要且徒增記帳困難及公款遭侵占之風險，然
    被告為增加額外收入仍決定從事此一工作，實難排除其主觀
    上無詐欺取財之故意或不確定故意，原審逕認被告無共同詐
    欺取財之犯意，尚嫌速斷。此外，被告既有共同詐欺取財之
    犯意，其將被害人匯入之款項轉匯至詐欺集團所持用之其他
    人頭帳戶，無疑使金流之追查更加困難，且使詐欺集團逃避
    刑事追訴，而移轉犯罪所得，自應一併論以洗錢防制法第14
    條第1項之洗錢罪等語，指摘原判決不當。然查：本件被告
    係因透過通訊軟體應徵打字工作，為取得工資，始將本案玉
    山銀行帳戶之帳號告知他人，此與一般應徵工作，須提供帳
    戶號碼予資方，以利資方匯入薪資之常情並無相違，且本案
    被告之行為態樣並非將帳戶之存摺、提款卡或密碼交付與不
    認識之人，容任他人取得完全之帳戶使用權限，型態尚與販
    賣、交付金融帳戶存摺、提款卡或密碼不同；被告雖疏未詳
    查對方公司之真實性及人員之真實身分，然其於本案案發時
    年紀尚輕，警覺性較低，無從排除係因過失未予查證之可能
    性；又防止詐騙之信息雖迭為政府宣導，但遭詐騙集團以早
    已廣為人知之騙術詐騙之被害人仍屢見不鮮，似難以政府有
    加強宣導，及被告於本案所為與常情不合，即遽認被告於其
    行為時主觀上已有詐欺取財或洗錢之犯意。此外，檢察官上
    訴意旨，並未提出其他足以證明被告犯罪之新證據供調查，
    僅以前詞指摘原審認事用法尚嫌未洽，是其上訴核無理由，
    自應予以駁回。
據上論斷，應依刑事訴訟法第368條，判決如主文。
本案經檢察官江金星提起公訴，檢察官李松諺提起上訴，檢察官
葉耿旭到庭執行職務。
中    華    民    國   109    年     11   月    27    日
                  刑事第三庭    審判長法　官  陳連發
                                      法　官  洪榮家
                                      法　官  何秀燕
以上正本證明與原本無異。
檢察官如不服本判決應於收受本判決後20日內向本院提出上訴書
，其未敘述上訴理由者並得於提起上訴後20日內向本院補提理由
書（但應受刑事妥速審判法第9條第1項各款之限制）。
本件被告不得上訴。
　　　　　　　　　　　　　　　　　　　書記官  翁心欣
中　　華　　民　　國　　109 　年　　11　　月　　27　　日
刑事妥速審判法第9條
除前條情形外，第二審法院維持第一審所為無罪判決，提起上訴
之理由，以下列事項為限：
一、判決所適用之法令牴觸憲法。
二、判決違背司法院解釋。
三、判決違背判例。
刑事訴訟法第377條至第379條、第393條第1款規定，於前項案件
之審理，不適用之。
附表一：（編號同起訴書附表）
編號 被害人         詐騙手段   匯款時間 匯款方式 匯款金額及匯入帳戶（新臺幣） 1 告訴人甲○○ 本案詐欺集團成員於108 年6 月2 日晚間8 時9 分許，以暱稱「蔡富傑」在臉書社團刊登應徵打字員之不實廣告，甲○○即以LINE與暱稱「芬妮」、「媛寶」之人聯繫，詐欺集團成員即向甲○○佯稱：應徵工作需先繳納工作保險費成為會員，使其陷於錯誤，依指示匯款。 108 年6 月3 日中午12時59分許 甲○○住處操作網路銀行匯款 匯款1,000 元至本案帳戶 2 告訴人己○○ 本案詐欺集團成員於108 年6 月5 日晚間7 時許，在臉書社團刊登應徵打字員之不實廣告，己○○即以LINE與暱稱「涎仔」、「媛寶」之人聯繫，詐欺集團成員即向己○○佯稱：需先繳納工作保險費成為普通會員後才能開始接工作，使其陷於錯誤，依指示匯款。 108 年6 月6 日上午8 時29分許 在不詳處所操作網路銀行匯款 匯款1,000 元至本案帳戶 3 告訴人丙○○ 本案詐欺集團成員於108 年6 月6 日下午4 時許，在臉書社團刊登應徵打字員之不實廣告，丙○○即以LINE與暱稱「發」、「月月」之人聯繫，詐欺集團成員即向丙○○佯稱：應徵工作需先繳納押金，待達到一定工作量後始退還押金，使其陷於錯誤，依指示匯款。 108 年6 月6 日晚間8 時43分許 告訴人丙○○住處操作網路銀行匯款 匯款1,000 元至本案帳戶 4 告訴人洪楚喬 本案詐欺集團成員於108 年6 月6 日晚間10時許，在社群媒體IG刊登應徵打字員之不實廣告，洪楚喬即以LINE與暱稱「喬安」、「媛寶」之人聯繫，詐欺集團成員即向洪楚喬佯稱：應徵工作需先繳納工作保險費成為普通會員，如成為高級會員將會有更好的工作優惠，使其陷於錯誤，依指示匯款。 108 年6 月7 日上午9 時47分許、108 年6 月8日下午1 時27分許 桃園市○○區○○路0段000 號聯邦銀行自動櫃員機匯款 匯款1,000 元、900元至本案帳戶 5 被害人乙○○ 本案詐欺集團成員於108 年6 月6 日下午3 時許，在社群媒體IG刊登應徵打字員之不實廣告，乙○○即以LINE與暱稱「艾」、「媛寶」之人聯繫，詐欺集團成員即向乙○○佯稱：應徵工作需先繳納保證金給廠商，使其陷於錯誤，依指示匯款。 108 年6 月9 日中午12時14分許 嘉義縣○○市○○路0段000 號、000 號○○便利商店台新銀行自動櫃員機匯款 匯款1,000 元至本案帳戶 6 告訴人庚○○ 本案詐欺集團成員於108 年6 月上旬某日，在社群媒體IG刊登應徵打字員之不實廣告，庚○○即以LINE與暱稱「欣怡」之人聯繫，詐欺集團成員即向庚○○佯稱：需先繳會費加入會員才能開始接工作，使其陷於錯誤，依指示匯款。 108 年6 月5 日晚間7 時52分許 臺南市○區○○○路000 號自動櫃員機匯款 匯款1,000 元至本案帳戶 7 被害人丁○○ 本案詐欺集團成員於108 年5 月31日，在社群媒體IG刊登應徵打字員之不實廣告，丁○○即以LINE與暱稱「半夏」、「欣怡」之人聯繫，詐欺集團成員即向丁○○佯稱：需先繳會費加入會員才能開始接工作，使其陷於錯誤，依指示匯款。 108 年6 月5 日中午12時19分許 某不詳處所之中國信託銀行自動櫃員機匯款 匯款1,000 元至本案帳戶 
附表二：本案相關書證
編號               卷證名稱     出處  １ 《告訴人甲○○之相關書證》 ①新竹縣政府警察局新湖分局後湖派出所受理各類案件紀錄表影本1 紙 ②新竹縣政府警察局新湖分局後湖派出所受理詐騙帳戶通報簡便格式表1 紙 ③告訴人甲○○與詐欺集團成員間之LINE通訊紀錄及轉帳紀錄擷圖1 份 警796卷第40頁、第42頁、第45頁、第46頁  ２ 《告訴人己○○之相關書證》 ①臺北市政府警察局內湖分局內湖派出所受理各類案件紀錄表1 紙 ②臺北市政府警察局內湖分局內湖派出所受理詐騙帳戶通報簡便格式表1 紙 ③內政部警政署反詐騙案件紀錄表 ④匯款存摺內頁明細 ⑤告訴人己○○與詐欺集團成員間之LINE通訊紀錄及轉帳紀錄擷圖1 份 警796 卷第51頁、第53頁、第55頁至第56頁、第60頁至第78頁  ３ 《告訴人丙○○之相關書證》 ①臺北市政府警察局中山分局圓山派出所受理各類案件紀錄表1 紙 ②內政部警政署反詐騙諮詢專線紀錄表 ③臺北市政府警察局中山分局圓山派出所受理詐騙帳戶通報簡便格式表1 紙 ④告訴人丙○○與詐欺集團成員間之LINE通訊紀錄及轉帳紀錄擷圖照片6 張 警796 卷第81頁、第83頁至第87頁  ４ 《告訴人洪楚喬之相關書證》 ①內政部警政署反詐騙案件紀錄表 ②桃園市政府警察局桃園分局青溪派出所受理詐騙帳戶通報簡便格式表1 紙 ③聯邦銀行存摺封面及聯邦銀行自動櫃員機交易明細表影本2 紙 ④告訴人洪楚喬與詐欺集團成員間之LINE通訊紀錄擷圖1 份 警796 卷第90頁、第91頁、第93頁至第99頁  ５ 《被害人乙○○之相關書證》 ①嘉義縣政府警察局朴子分局雙溪派出所受理詐騙帳戶通報簡便格式表1 紙 ②內政部警政署反詐騙案件紀錄表 ③被害人乙○○與詐欺集團成員間之LINE通訊紀錄及轉帳紀錄擷圖照片11張 ④台新銀行存摺封面及網路銀行交易明細查詢資料 ⑤台新銀行自動櫃員機交易明細表1 紙 警004 卷第45頁、第47頁、第51頁至第53頁、第58頁、第59頁  ６ 《告訴人庚○○之相關書證》 ①臺南市政府警察局新化分局新化派出所受理各類案件紀錄表 ②內政部警政署反詐騙案件紀錄表 ③存摺內頁明細影本1 紙 ④告訴人庚○○與詐欺集團成員間之LINE通訊紀錄擷圖1 份 警383 卷第2頁、第13頁、第40頁、第60頁  ７ 《被害人丁○○之相關書證》 ①存摺封面及內頁交易明細影本1 份 ②被害人丁○○與詐欺集團成員間之LINE通訊紀錄擷圖照片3 張 ③中國信託銀行自動櫃員機交易明細表翻拍照片1 張 ④內政部警政署反詐騙案件紀錄表 ⑤屏東縣政府警察局里港分局泰山派出所受理詐騙帳戶通報簡便格式表1 紙 警810 卷第74頁至第76頁、第79頁、第95頁、第97頁  ８ 被告與詐欺集團成員間之LINE、QQ通訊紀錄擷圖1 份 偵5949卷第25頁至第55頁  ９ 玉山銀行個金集中部109 年2 月11日函暨所附被告申設帳號0000000000000 號帳戶交易明細1 份 原審卷第29頁至第40頁 
【卷目索引】
⒈雲林縣警察局虎尾分局雲警虎偵字第1080008796號卷，即警796
  卷
⒉雲林縣警察局虎尾分局雲警虎偵字第1080009004號卷，即警004
  卷
⒊雲林縣警察局虎尾分局雲警虎偵字第1080011383號卷，即警383
  卷
⒋雲林縣警察局虎尾分局雲警虎偵字第1080010810號卷，即警810
  卷
⒌108年度偵字第5949號卷，即偵5949卷
⒍原審109年度金訴字第13號卷，即原審卷
⒎本院109年度金上訴字第1052號卷，即本院卷